【裁判字號】    99,易,1122
【裁判日期】    990531
【裁判案由】    毒品危害防制條例
【裁判全文】
臺灣板橋地方法院刑事判決              99年度易字第1122號
公  訴  人  臺灣板橋地方法院檢察署檢察官
被      告  甲○○
上列被告因違反毒品危害防制條例案件，經檢察官提起公訴（99
年度毒偵字第1573號），因被告於本院準備程序中就被訴事實為
有罪之陳述，本院告知被告簡式審判程序之旨，並聽取當事人之
意見後，由本院裁定改依簡式審判程序進行，判決如下：
    主  文
甲○○施用第二級毒品，累犯，處有期徒刑陸月，如易科罰金，
以新臺幣壹仟元折算壹日；扣案之第二級毒品甲基安非他命壹包
（驗餘淨重壹點壹貳壹捌公克）沒收銷燬，包裹上開甲基安非他
命之包裝袋壹個、吸食器壹組、玻璃球壹個均沒收。
    事  實
一、甲○○曾因施用毒品案件，經本院以95年度毒聲字第1217號
    裁定送觀察、勒戒後，認無繼續施用毒品傾向，於民國95年
    9 月8 日執行完畢釋放出所，並由臺灣板橋地方法院檢察署
    檢察官以95年度毒偵字第4025號為不起訴處分確定；(1)復因
    施用毒品案件，經本院以96年度簡上字第700 號判決判處有
    期徒刑4 月確定，嗣經本院以96年度聲減字第6001號裁定減
    刑為有期徒刑2 月；(2)又因施用毒品案件，經本院以96年度
    簡字第5506號判決判處有期徒刑4 月，減為有期徒刑2 月確
    定；上開(1)(2)案件，再經本院以96年度聲字第3210號裁定合
    併定其應執行刑為有期徒刑3 月確定，於96年9 月29日入監
    執行，嗣於96年11月27日易科罰金執行完畢。詎仍不知悔改
    ，明知甲基安非他命屬毒品危害防制條例第2 條第2 項第2
    款之第二級毒品，竟於上開觀察、勒戒執行完畢釋放後5 年
    內，基於施用第二級毒品甲基安非他命之犯意，於99年2 月
    5 日晚上11時許，在臺北縣三峽鎮○○路156 號7 樓之5 住
    處，以將甲基安非他命置於玻璃球吸食器內加熱燒烤吸食其
    煙霧之方式，施用甲基安非他命1 次。嗣於99年2 月6 日凌
    晨3 時5 分許，為警持搜索票在上開住處查獲，並扣得甲基
    安非他命1 包（驗餘淨重1.1218公克）、吸食器1 組、玻璃
    球1 個，經其同意採集尿液送驗，檢驗結果呈甲基安非他命
    陽性反應，始知上情。
二、案經臺北縣政府警察局海山分局報告臺灣板橋地方法院檢察
    署檢察官偵查起訴。
    理  由
一、查本案被告甲○○所犯並非死刑、無期徒刑、最輕本刑為3
    年以上有徒刑之罪或高等法院管轄第一審案件，而其於準備
    程序進行中，被告先就被訴事實為有罪之陳述，經法官告知
    簡式審判程序之旨，並聽取公訴人及被告之意見後，本院認
    適宜改依簡式審判程序進行，爰依刑事訴訟法第273 條之1
    第1 項、第284 條之1 之規定，由本院裁定進行簡式審判程
    序，合先敘明。
二、上揭事實，業據被告於本院審理時坦承不諱，且其於99年2
    月6 日所採驗之尿液，經送往臺灣檢驗科技股份有限公司以
    GC/MS方法（氣相層析/質譜儀法）檢驗，結果確呈第二級毒
    品甲基安非他命之陽性反應，此有卷附該公司99年3 月5 日
    報告編號UL/2010/20454 號濫用藥物檢驗報告、臺北縣政府
    警察局海山分局毒品案件尿液檢體編號及姓名對照表各1 紙
    在卷可稽（見99年度毒偵字第1593號卷第15、32頁），足認
    被告自白與事實相符，洵堪採為論罪科刑之依據。再被告前
    因施用毒品案件，經本院以95年度毒聲字第1217號裁定送觀
    察、勒戒後，認無繼續施用毒品傾向，於95年9 月8 日執行
    完畢釋放出所，並由臺灣板橋地方法院檢察署檢察官以95年
    度毒偵字第4025號為不起訴處分確定等情，有臺灣高等法院
    被告前案紀錄表1 份附卷可稽，足徵被告於觀察、勒戒執行
    完畢釋放後，5 年內再為本件施用毒品犯行，自應依法論罪
    科刑。是以本件事證明確，被告犯行堪以認定。
三、查甲基安非他命屬毒品危害防制條例第2 條第2 項第2 款所
    規定之第二級毒品，核被告所為，係犯毒品危害防制條例第
    10條第2 項施用第二級毒品罪。被告持有第二級毒品，復進
    而施用，其持有毒品之低度行為，應為施用第二級毒品之高
    度行為所吸收，不另論罪。又被告有事實欄所列前揭犯罪前
    科紀錄，有臺灣高等法院被告前案紀錄表可稽，其受有期徒
    刑之執行完畢，5 年以內故意再犯本件有期徒刑以上之罪，
    應依刑法第47條第1 項之規定，論以累犯，並加重其刑。爰
    審酌被告前已因施用毒品案件經觀察、勒戒，並經判刑確定
    入監執行，業如上述，本應徹底戒除毒癮，不料其竟仍繼續
    施用毒品，顯見其並無戒除毒害之決心，本不宜寬貸，惟念
    其施用毒品僅屬自殘行為，對於他人之法益尚無直接之侵害
    ，及其犯後坦承犯行，態度尚稱良好等一切情狀，量處如主
    文所示之刑，並諭知易科罰金之折算標準，以資懲儆。
四、扣案之甲基安非他命1 包（驗餘淨重1.1218公克），經鑑定
    結果確含第二級毒品甲基安非他命成分，業如上述，應依毒
    品危害防制條例第18條第1 項前段規定沒收銷燬之，至鑑驗
    用罄部分，因已滅失，不再為沒收銷燬之諭知，併此敘明；
    又包裹上開甲基安非他命之包裝袋1 個，係用於防止甲基安
    非他命裸露、潮濕，便於攜帶施用，屬被告所有供其施用第
    二級毒品所用之物；扣案之吸食器1 組、玻璃球1 個，均為
    被告所有供其施用甲基安非他命所用之物，業據被告供承在
    卷，爰依刑法第38條第1 項第2 款規定併予宣告沒收。
據上論斷，應依刑事訴訟法第273 條之1 第1 項、第299 條第1
項前段，毒品危害防制條例第10條第2 項、第18條第1 項前段，
刑法第11條、第47條第1 項、41條第1 項前段、第38條第1 項第
2 款，判決如主文。
本案經檢察官張慶林到庭執行職務。
中    華    民    國    99    年    5     月    31    日
                  刑事第十二庭  法  官  錢衍蓁
上列正本證明與原本無異。
如不服本判決，應於判決送達後10日內敘明上訴理由，向本院提
出上訴狀 (應附繕本) ，上訴於臺灣高等法院。其未敘述上訴理
由者，應於上訴期間屆滿後20日內向本院補提理由書「切勿逕送
上級法院」。
                                書記官  劉靜慧
中    華    民    國    99    年    5     月    31    日
附錄本案論罪科刑法條全文：
毒品危害防制條例第10條
施用第一級毒品者，處6 月以上5 年以下有期徒刑。
施用第二級毒品者，處3 年以下有期徒刑。

司法院資訊處製作；財團法人民間司法改革基金會備份。
